【裁判字號】    95,交抗,100
【裁判日期】    950207
【裁判案由】    違反道路交通管理處罰條例
【裁判全文】
臺灣高等法院交通事件裁定             95年度交抗字第100號
抗  告  人
即受處分人  甲○○○
上列抗告人因違反道路交通管理處罰條例案件，不服臺灣板橋地
方法院，中華民國95年1月4日所為裁定（94年度交聲字第2197號
），提起抗告，本院裁定如下：
    主  文
抗告駁回。
    理  由
一、按受處分人不服道路交通管理處罰條例第八條所定主管機關
    所為之處罰，得於接到裁決書之翌日起二十日內，向管轄地
    方法院聲明異議。又交通法庭認聲明異議不合法律上之程式
    或其異議權已經喪失，且無從補正者，應以裁定駁回之，道
    路交通管理處罰條例第八十七條第一項及道路交通案件處理
    辦法第十八條前段分別定有明文。復按送達，不能依行政程
    序法第七十二條、第七十三條規定為之者，得將文書寄存送
    達地之地方自治或警察機關，並作送達通知書兩份，一份黏
    貼於應受送達人住居所、事務所、營業所或其就業處所門首
    ，另一份交由鄰居轉交或置於該送達處所信箱或其他適當位
    置，以為送達。前項情形，由郵政機關為送達者，得將文書
    寄存於送達地之郵政機關，行政程序法第七十四條第一項、
    第二項亦定有明文。故揆上說明，受處分人自應於上開規定
    之期間內向法院聲明異議，倘受處分人逾期異議，即於法不
    合，法院自應裁定駁回。
二、經查：
  (一)本件抗告人即受處分人甲○○○所有之車牌號碼二二五八─
    GU號自用小客車，於民國九十四年四月十一日下午二時許，
    在臺北市○○街○道路收費停車處所停車，不依規定繳費，
    經原處分機關於同年九月十六日以北監自裁字裁四○-一A0
    000000號裁決書逕行裁處罰鍰新臺幣一千二百元，並
    於同年月二十一日以寄存送達方式送達異議人申訴時陳報之
    地址臺北縣蘆洲市○○路二三一號四樓（即異議人戶籍地址
    ），有交通部公路總局臺北區監理所前開裁決書及送達證書
    各一件附卷可稽（原審卷八頁）。
  (二)綜上，本件裁決書於九十四年九月二十一日寄存送達通知書
    黏貼門首，該送達經十日即於同年十月一日已生送達。受處
    分人至遲應於同年十月二十一日前聲明異議，而其遲至九十
    四年十一月七日始向交通部公路總局臺北區監理所提出申訴
    書，又於同年十一月二十二日提出再申訴書，嗣於同年十二
    月十五日具狀聲明異議，有受處分人各該申訴書影本、異議
    狀暨其上戳記在卷足憑（原審卷二、十、十一頁），受處分
    人顯已逾法定二十日異議期限始行提出異議，揆諸首揭法律
    規定，受處分人聲明異議不合法律上之程式且無從補正，原
    法院予以裁定駁回，經核尚無違誤或不當。
三、抗告意旨略以：抗告人在外工作，又配偶視障，二二五八─
    GU號自用小客車是新車不用檢驗，所以未注意到紅單沒繳，
    目前已補繳停車費，請求通融云云。惟查：本件因抗告人聲
    明異議已逾法定期間，已如前述理由，抗告意旨仍執前詞以
    實體上理由為爭執，洵非可採。綜上，本件抗告為無理由，
    應予駁回。
四、據上論結，應依道路交通管理處罰條例第八十九條，道路交
    通案件處理辦法第二十六條，刑事訴訟法第四百十二條，裁
    定如主文。
中    華    民    國     95    年     2    月    7    日
                  交通法庭審判長法  官  溫耀源
                                法  官  邱同印
                                法  官  段景榕
以上正本證明與原本無異。
不得再抗告。
                                書記官  陳靜姿
中    華    民    國    95    年    2     月    7     日


司法院資訊處製作；財團法人民間司法改革基金會備份。
